臺灣高等法院臺南分院刑事裁定
111年度毒抗字第783號
抗  告  人  
即  被  告  蔡坤林
上列抗告人因聲請觀察勒戒案件，不服臺灣雲林地方法院中華民
國111年9月5日裁定(111年度毒聲字第257號)，提起抗告，本院
裁定如下：
    主  文
抗告駁回。
    理  由
一、本件抗告意旨略以：抗告人即被告蔡坤林自信沒有接觸毒品
    ，本次應是友人丁建發欲向其借款遭拒，且被其家人趕出去
    而懷恨在心，丁某乃將摻有毒品之香菸交與抗告人施用，致
    採尿結果有毒品反應，抗告人是被丁建發陷害。檢察官開庭
    時，丁某有向檢察官陳明此節，但因避重就輕不為檢察官採
    信，導致抗告人遭原審裁定觀察、勒戒，為此抗告云云。
二、經查：
　㈠抗告人基於施用第一級毒品海洛因之犯意，於民國111年7月1
    4日上午10時53分為臺灣雲林地方檢察署觀護人室採尿時起
    回溯72小時內之某時許，在不詳地點，以將海洛因摻入香菸
    點燃吸食方式，施用第一級毒品海洛因1次。嗣經採尿送驗
    結果確呈嗎啡陽性反應等事實，有台灣檢驗科技股份有限公
    司濫用藥物實驗室（下稱濫用藥物實驗室）濫用藥物檢驗報
    告、臺灣雲林地方檢察署施用毒品犯尿液檢體監管紀錄表、
    採尿具結書各1份附卷可稽。又抗告人尿液送請濫用藥物實
    驗室檢驗時，是先以酵素免疫分析法為初步檢驗，結果呈鴉
    片類陽性，再以氣相層析/質譜儀法為確認檢驗，結果呈嗎
    啡陽性反應等情，有上開濫用藥物檢驗報告可按，足可排除
    偽陽性的結果，是抗告人確有於上開時間施用第一級毒品之
    事實，可堪認定。
　㈡抗告人雖辯稱遭丁建發陷害誤用摻有毒品海洛因之香菸云云
    ；而證人丁建發於檢察官偵查中坦認不小心將摻有該毒品之
    香菸供被告施用等情。但查：
　１稽之證人丁建發於偵查中就此節證稱大概是在7月間「下午」
    ，詳細時間忘記了，在○○村的路遇到抗告人，不小心將摻有
    海洛因的香菸請抗告人抽，抗告人當時是騎機車等語（毒偵
    卷第39-40頁）；核與抗告人供稱其當日是駕駛白色福特自
    小客車（同卷第41頁）不符，亦與本件是於上午10時53分在
    臺灣雲林地方檢察署觀護人室採尿之時間不符。且抗告人就
    其是於何日、時，在何處與丁建發遇見一節，供稱遇到的時
    間、地點不太確定，忘記了云云（同偵卷第41頁），則丁建
    發所稱交與摻有毒品海洛因之香菸，與本案抗告人經檢出毒
    品反應，是否有關聯即非無疑。
　２證人丁建發於偵查中供稱其是「不小心」將摻有海洛因之香
    菸交與抗告人，與其簽名捺指印之刑事聲明自首抗告理由狀
    稱抗告人本件經檢出毒品反應，是我本人陷害，我於偵查中
    作證時，因避重就輕導致檢察官沒採信我的證詞，當初我僅
    為了「被抗告人的老婆一句這裡不歡迎我打擾他們夫妻」，
    就懷恨在心，在得知抗告人某日要去觀護人室報到，我就將
    自己吸食摻有海洛因毒品的香菸「故意」拿給抗告人吸食，
    讓他報到時驗到吸毒反應等語（本院卷第21-23頁），其就
    是「不小心」將摻有海洛因毒品之香菸交與抗告人，或故意
    陷害抗告人之供述已先後不符；亦核與抗告人辯稱丁建發是
    因向其借款遭拒，且被其家人趕出去而懷恨在心云云（本院
    卷第9頁）不符，是抗告意旨所指抗告人是誤抽丁建發交與
    摻有毒品海洛因之香菸，其是遭丁建發陷害云云，已難採信
    。
　３又查，抗告人尿液所含嗎啡值為600ng/ml，遠高於確認檢驗
    之閾值濃度300ng/ml；而抗告人自85年間起至110年間止即
    有多次施用第一級毒品之前科紀錄，最近1次是於110年因施
    用毒品經檢察官為緩起訴處分確定，有臺灣高等法院被告前
    案紀錄表可按，足認抗告人並非毫無施用毒品經驗之人，則
    其就所吸食之香菸是否摻有第一級毒品海洛因成份，顯難諉
    為不知，豈有誤施用而毫不知悉之理。況經比對丁建發簽名
    捺指印之上開刑事聲明自首抗告理由狀之筆跡，與抗告人具
    名之刑事聲明抗告狀、刑事抗告補正理由狀之筆跡大致相符
    （本院卷第7-9、15-19頁），可見除簽名捺指印外，其餘書
    狀內容均為同一人書寫，則丁建發上開所稱誣陷抗告人等情
    ，是否真實，難認無疑義。自難以丁建發於偵查中之證詞，
    或丁建發簽名捺指印之上開書狀，即據為抗告人有利之認定
    。
三、綜上各情相互勾稽，抗告意旨指摘遭丁建發誣陷而誤食摻有
    毒品海洛因之香菸，抗告人無施用毒品之故意云云，均無可
    採，抗告人有施用第一級毒品海洛因之故意及行為，均堪認
    定。從而原審依檢察官之聲請，依毒品危害防制條例第20條
    第1項，觀察勒戒處分執行條例第3條第1項之規定，裁定將
    抗告人送勒戒處所觀察、勒戒，其期間不得逾2月，經核並
    無違誤，抗告意旨所指，均為無理由，應予駁回。
據上論結，應依刑事訴訟法第412 條，裁定如主文。
中　　華　　民　　國　　111 　年　　10　　月　　17　　日
                  刑事第二庭    審判長法  官  楊清安
                                      法  官  蕭于哲
                                      法  官  陳珍如
以上正本證明與原本無異。
不得再抗告。
　　　　　　　　　　　　　　　　　　　書記官  許睿軒
中　　華　　民　　國　　111 　年　　10　　月　　17　　日